# 融资租赁计算

提问人：chenyiwei 时间：2015-08-27 01:01:25
总体上未见IRR计算有重大不合理之处。纳入计算的是现金流量净额。增值税进项税额可以抵扣，不会造成实际的现金流出，所以对IRR的计算无影响。

回答人：chenyiwei
总体上未见IRR计算有重大不合理之处。纳入计算的是现金流量净额。增值税进项税额可以抵扣，不会造成实际的现金流出，所以对IRR的计算无影响。

提问人：风梦轩 时间：2015-08-27 08:59:50
谢谢陈老师，那个保证金是不是要确认未确认融资收益啊？然后在期间摊销？

回答人：chenyiwei
保证金需确认未确认融资收益，且保证金（长期应收款）和长期应付款应当使用同一个IRR作为实际利率进行折现。《瑞华研究2015 》和《计学撮要 2015 》中将有一个详细的计算案例。